臺灣高等法院民事判決
111年度上字第311號
上  訴  人  棋元塗料工業有限公司

法定代理人  鄭富升  
訴訟代理人  江昊緯律師
複  代理人  王仁佑律師
被  上訴人  資通國際應材有限公司

法定代理人  王永壽  
訴訟代理人  樊君泰律師
上列當事人間請求損害賠償等事件，上訴人對中華民國110年11
月12日臺灣新竹地方法院110年度訴字第77號第一審判決提起上
訴，本院於111年6月14日言詞辯論終結，判決如下：
    主      文
上訴駁回。
第二審訴訟費用由上訴人負擔。
    事實及理由
一、上訴人主張：被上訴人法定代理王永壽於民國109年6月23日
    在其臉書張貼如附件所示貼文（下稱系爭貼文），貼文內容
    導致不特定之人產生伊盜用被上訴人圖片之認知，足以貶損
    伊之名譽及商譽。而王永壽係代表被上訴人為系爭貼文，被
    上訴人自應移除系爭貼文並賠償伊名譽損失新臺幣（下同）
    100萬元等情。爰依民法第184條第1項前段、民法第195條第
    1項前段規定，請求被上訴人移除系爭貼文並給付伊100萬元
    ，及自起訴狀繕本送達翌日起計付法定遲延利息，且願供擔
    保請准宣告假執行（原審為上訴人敗訴之判決，上訴人聲明
    不服，提起上訴，其於原審請求逾此部分，業受敗訴判決，
    未據上訴，非本院審理範圍，茲不贅述）。並上訴聲明：㈠
    原判決關於駁回上訴人後開第㈡、㈢項之訴及假執行聲請暨訴
    訟費用之裁判均廢棄。㈡被上訴人應給付伊100萬元，及自起
    訴狀繕本送達翌日（即109年7月28日）起至清償日止，按年
    息5%計算之利息。㈢被上訴人應移除系爭貼文。㈣前開第㈡項
    願供擔保請准宣告假執行。
二、被上訴人則以：緣訴外人林翎宗於109年1月5日使用上訴人
    「泥不熱NIBURE」產品照片，卻盜用王永壽施作隔熱工程時
    拍攝之溫度比較照片在臉書上貼文（下稱林氏貼文）。王永
    壽發覺，遂予截圖後製，而為系爭貼文，指出林氏貼文盜圖
    ，並放置原版照片供比對。王永壽未指述上訴人盜圖，系爭
    貼文亦未提及上訴人名稱，自未侵害上訴人之權利。且王永
    壽在私人臉書貼文，非伊所為，伊無上訴人所指侵害其名譽
    或商譽之行為等語置辯。並答辯聲明：㈡上訴駁回。㈡如受不
    利判決，願供擔保請准宣告免為假執行。
三、本件上訴人主張：被上訴人法定代理人王永壽於109年6月23
    日在其臉書張貼系爭貼文乙節，有系爭貼文在卷為證（見臺
    灣新北地方法院109年度訴字第2295號卷〈下稱2295號卷〉第1
    9頁、原審卷第45頁、本院卷第75頁），被上訴人就此並無
    爭執，堪信為真實。惟上訴人另主張：王永壽代表被上訴人
    為系爭貼文，造成伊名譽、商譽受損，被上訴人應將系爭貼
    文移除，並賠償伊100萬元云云，被上訴人則予否認，並以
    前揭情詞置辯。經查：
  ㈠系爭貼文左側圖片來自於林氏貼文之截圖，截圖左下方之「
    溫度比較照片」，係林翎宗擅自使用王永壽之照片，該「溫
    度比較照片」與林氏貼文之其他照片實無關聯，經王永壽就
    此提出質疑後，林翎宗已刪除「溫度比較照片」而更新林氏
    貼文等情，有林氏貼文更新版及林翎宗與王永壽對話內容在
    卷足稽（見原審卷第47至51頁）。觀諸系爭貼文，王永壽就
    林氏貼文截圖所為後製，乃在截圖上標示「這是盜圖」等文
    字，藉此表示「溫度比較照片」遭到貼文者盜用，另在截圖
    之其他照片上標示「×」符號，表示該等圖片與「溫度比較
    照片」無涉，又在截圖上方標註「這不是熱逸膏」，及在右
    側置放王永壽於108年7月20日之臉書貼文截圖（內含「溫度
    比較照片」及相關施工照片），並標示「這才是原版」等文
    字，以澄清「溫度比較照片」之真正來源，尚無隻字片語指
    述上訴人盜用圖片或為其他不法行為，上訴人之名譽、商譽
    或其他權利，顯不因系爭貼文受損害。上訴人主張：系爭貼
    文內容導致不特定之人產生伊盜用被上訴人圖片之認知，足
    以貶損伊之名譽及商譽云云，核非可採。
  ㈡系爭貼文係由王永壽張貼，使用Alonso Wang臉書帳號，該帳
    號簡介顯示：Alonso Wang（隔熱王）之名稱，另揭露：在w
    ww.mitemc.com擔任Logistics Manager等訊息（見2295號卷
    第17頁），顯係王永壽個人帳號，並非被上訴人之帳號，系
    爭貼文難認由被上訴人所為。王永壽雖係被上訴人之法定代
    理人，但被上訴人為有限公司，乃依公司法設立之營利事業
    法人，與其法定代理人各具有獨立之人格。被上訴人法定代
    理人王永壽之行為，非當然代表被上訴人為之，其是否代表
    被上訴人，應視是否執行公司業務判斷，而審諸系爭貼文，
    未見被上訴人名稱，內容亦難認係在為被上訴人行銷商品或
    執行被上訴人之業務，王永壽復未表示其代表被上訴人為系
    爭貼文。上訴人僅憑王永壽為被上訴人之唯一董事，空言主
    張：系爭貼文由王永壽代表被上訴人為之云云，難以憑採。
  ㈢按因故意或過失，不法侵害他人之權利者，負損害賠償責任
    。不法侵害他人之身體、健康、名譽、自由、信用、隱私、
    貞操，或不法侵害其他人格法益而情節重大者，被害人雖非
    財產上之損害，亦得請求賠償相當之金額。其名譽被侵害者
    ，並得請求回復名譽之適當處分。民法第184條第1項前段、
    第195條第1項固有明文。惟原告依此請求被告賠償損害或為
    回復名譽之適當處分，須以原告權利因被告之不法行為遭受
    侵害為要件。本件系爭貼文由王永壽為之，非被上訴人所為
    ，王永壽亦非代表被上訴人貼文，且上訴人之名譽、商譽或
    其他權利，不因系爭貼文遭受侵害，業經認定如前，上訴人
    依前揭規定，請求被上訴人賠償精神慰撫金100萬元及移除
    系爭貼文，自屬無據。
四、綜上所述，上訴人依民法第184條第1項前段、第195條第1項
    前段規定，請求被上訴人應給付100萬元，及自起訴狀繕本
    送達之翌日起至清償日止，按年息5%計算之利息，並移除系
    爭貼文，均非屬正當，不應准許。從而，原審就此所為上訴
    人敗訴之判決，並無不合。上訴論旨指摘原判決此部分不當
    ，求予廢棄改判，為無理由，應駁回其上訴。
五、本件事證已臻明確，兩造其餘之攻擊或防禦方法及所用之證
    據，經本院斟酌後，認為均不足以影響本判決之結果，爰不
    逐一論列，附此敘明。
六、據上論結，本件上訴為無理由。依民事訴訟法第449條第1項
    、第78條，判決如主文。
中　　華　　民　　國　　111 　年　　6 　　月　　28　　日
                  民事第十四庭  
                        審判長法  官  蔡和憲
                              法  官  周珮琦
                              法  官  周群翔
正本係照原本作成。
如不服本判決，應於收受送達後20日內向本院提出上訴書狀，其
未表明上訴理由者，應於提出上訴後20日內向本院補提理由書狀
（均須按他造當事人之人數附繕本）上訴時應提出委任律師或具
有律師資格之人之委任狀；委任有律師資格者，另應附具律師資
格證書及釋明委任人與受任人有民事訴訟法第466 條之1第1項但
書或第2項所定關係之釋明文書影本。如委任律師提起上訴者，
應一併繳納上訴審裁判費。
中　　華　　民　　國　　111 　年　　6 　　月　　28　　日

                              書記官  秦千瑜